臺灣彰化地方法院刑事判決　　　　　　 100年度訴字第1026號
公　訴　人　臺灣彰化地方法院檢察署檢察官
被　　　告　楊錫鍊
上列被告因違反毒品危害防制條例案件，經檢察官提起公訴（10
0 年度毒偵字第1221號），被告於準備程序進行中，就被訴事實
為有罪之陳述，經本院合議庭裁定由受命法官獨任進行簡式審判
程序，判決如下：
    主  文
楊錫鍊施用第一級毒品，累犯，處有期徒刑壹年。
    犯罪事實及理由
壹、程序事項：
    本件經被告於準備程序期日為有罪之陳述，經受命法官告知
    簡式審判程序之旨，並聽取當事人之意見後，本院認無不得
    或不宜改依簡式審判程序進行之處，爰依刑事訴訟法第273
    條之1 第1 項，裁定由受命法官獨任進行簡式審判程序，則
    依據刑事訴訟法第273 條之2 、同法第159 條第2 項之規定
    ，不適用傳聞法則有關限制證據能力之相關規定；並得依同
    法第310 條之2 之準用同法第454 條之規定製作略式判決書
    ，依法僅需記載犯罪事實、證據名稱及應適用之法條，並得
    以簡略方式為之，合先敘明。
貳、實體事項：
一、構成犯罪事實：
    楊錫鍊前於民國93年間因施用毒品案件，經本院裁定送觀察
    、勒戒後，認有繼續施用毒品傾向，再裁定送戒治處所施以
    強制戒治，95年6 月6 日執行已滿6 個月，經評估無繼續強
    制戒治之必要，而於95年7 月28日執行完畢釋放，並由臺灣
    彰化地方法院檢察署檢察官以95年度戒毒偵字第216 號為不
    起訴處分確定。又上揭強制戒治執行完畢五年內之95年間因
    施用第一、二級毒品案件，經本院以96年度訴字第114 號分
    別判處有期徒刑9 月、7 月，合併定應執行有期徒刑1 年2
    月，經96年罪犯減刑條例減為有期徒刑4 月15日、3 月15日
    ，應執行有期徒刑7 月，經入監執行完畢出監。又於97年間
    因施用第一、二級毒品案件，經本院以97年度訴字第2715號
    分別判處有期徒刑8 月、4 月，合併定應執行有期徒刑10月
    ；98年間又因施用第一級毒品案件，經本院以98年度訴字第
    1148號判處有期徒刑9 月確定，上開2 案接續執行，99年9
    月10日縮刑期滿甫執行完畢（構成累犯）。詎其猶不知悔改
    ，復基於施用第一級毒品海洛因及第二級毒品甲基安非他命
    之犯意，於100 年4 月27日晚上6 時許，在其位於彰化縣鹿
    港鎮廖厝里楊厝巷38號住所，以將第一級毒品海洛因及第二
    級毒品甲基安非他命置於燈泡內混合，以火燒烤吸食所產生
    煙霧之方式，同時施用第一級毒品海洛因及第二級毒品甲基
    安非他命1 次。嗣於100 年4 月29日下午1 時50分許，在彰
    化縣鹿港鎮洋厝里新厝巷與鹿草路3 段附近發生交通事故未
    留於現場，為警循線在彰化縣鹿港鎮詔安里詔安巷1 之1 號
    查獲，經其同意採集尿液送驗，檢出含有毒品嗎啡、安非他
    命及甲基安非他命陽性反應，始悉上情。
二、認定犯罪事實所憑之證據名稱：
  (一)彰化縣警察局鹿港分局委託檢驗尿液代號與真實姓名對照表
    （代號Ｚ000000000000 號）：足知送驗尿液為被告楊錫鍊所
    親自排放。
  (二)臺灣檢驗科技股份有限公司100 年5 月16日濫用藥物尿液檢
    驗報告（檢體編號：Ｚ000000000000 ，報告編號：00000000
    號）：檢出有安非他命、甲基安非他命及嗎啡陽性（安非他
    命為1812ng/ml 、甲基安非他命為22398ng/ml、嗎啡為1515
    ng/ml ）。
  (三)臺灣高等法院被告前案紀錄表、刑案資料查註紀錄表、全國
    施用毒品案件紀錄表、受觀察勒戒人毒品及前科紀錄簡列表
    、矯正簡表。
  (四)被告之自白。
三、論罪科刑之理由：
  (一)核被告楊錫鍊所為，係犯毒品危害防制條例第10條第1 項之
    施用第一級毒品罪及同條第2 項之施用第二級毒品罪。
  (二)被告施用毒品而同時持有海洛因及甲基安非他命之行為，為
    施用之高度行為所吸收，不另論罪。
  (三)被告於上揭犯罪事實欄所載之時間、地點，以將海洛因及甲
    基安非他命混合置於燈泡內，以火燒烤吸食所產生之煙霧而
    同時施用，係以一行為同時施用第一級毒品海洛因及第二級
    毒品甲基安非他命行為，為想像競合犯，應依刑法第55條本
    文之規定從一重論以施用第一級毒品罪。
  (四)查被告前於97年間因施用第一、二級毒品案件，經本院以97
    年度訴字第2715號分別判處有期徒刑8 月、4 月，合併定應
    執行有期徒刑10月；98年間又因施用第一級毒品案件，經本
    院以98年度訴字第1148號判處有期徒刑9 月確定，上開二案
    接續執行，99年9 月10日縮刑期滿甫執行完畢，有臺灣高等
    法院被告前案紀錄表1 件在卷可參，其於徒刑執行完畢5 年
    內故意再犯本件有期徒刑以上之罪，為累犯，應依刑法第47
    條第1 項之規定，加重其刑。
  (五)爰審酌被告為國中肄業、智識程度不高，沒有專長，之前也
    無工作，家裡僅獨自一人，僅因遇到吸毒朋友而再度施用毒
    品，及前有多次毒品前科，再犯本件施用毒品之罪，亟待矯
    治，其施用毒品係屬自戕行為並未損害他人，暨其於犯罪後
    坦承犯行，同時考量施用毒品之戒癮性不高，極易一再施用
    等一切情狀，量處如主文所示之刑，以資懲儆。
四、應適用之法律：
  (一)刑事訴訟法第273 條之1 第1 項、299 條第1 項前段、第31
    0 條之2 、第454 條第1 項。
  (二)毒品危害防制條例第10條第1 項、第2 項，刑法第11條本文
    、第55條本文、第47條第1 項，判決如主文。
本案經檢察官陳隆翔到庭執行職務。
中    華    民    國   100    年    9     月    15    日
                  刑事第五庭    法  官  李淑惠
以上正本證明與原本無異。
如不服本判決應於收受判決後10日內向本院提出上訴書狀，並
應敘述具體理由。其未敘述上訴理由者，應於上訴期間屆滿後
20日內向本院補提理由書(均須按他造當事人之人數附繕本)
「切勿逕送上級法院」。
中    華    民    國   100    年    9     月    15    日
                                書記官  張清秀
附錄論罪科刑法條全文
毒品危害防制條例第10條
施用第一級毒品者，處 6 月以上 5 年以下有期徒刑。
施用第二級毒品者，處 3 年以下有期徒刑。